【裁判字號】    92,訴,339
【裁判日期】    920331
【裁判案由】    毒品危害防制條例
【裁判全文】
臺灣高雄地方法院刑事判決                          九十二年度訴字第三三九號
    公  訴  人  臺灣高雄地方法院檢察署檢察官
    被      告  甲○○
右列被告因違反毒品危害防制條例案件，經檢察官提起公訴（九十一年度毒偵字第四
一五八號），本院判決如左：
    主  文
甲○○連續施用第一級毒品，累犯，處有期徒刑陸月，如易科罰金，以參佰元折算壹
日；扣案海洛因壹包（淨重零點零捌公克）、注射針筒壹支，均沒收銷燬之。
    事  實
一、甲○○曾因違反毒品危害防制條例案件，經本院以八十八年度毒聲字第八六三三
    號裁定令入臺灣高雄看守所附設勒戒處所觀察、勒戒，經該所認定無繼續施用毒
    品傾向後，業由臺灣高雄地方法院檢察署檢察官於民國八十八年十二月一日，以
    八十八年度毒偵字第二七一八號案件為不起訴處分確定；復於八十九年間，因連
    續施用海洛因，經本院以八十九年度毒聲字第四五四六號裁定送臺灣高雄看守所
    附設勒戒處所觀察、勒戒，認有繼續施用毒品傾向，嗣經本院以八十九年度訴字
    第一六九三號判處有期徒刑四月確定，並於九十年十一月八日執行完畢；詎仍不
    知悔改，自九十一年五月十日二十二時許起，至同年七月二十七日十時許止，在
    高雄縣梓官鄉○○村○鄰○○○路一六五號住處之房間及廁所內等處，每日一至
    二次，將海洛因以礦泉水攪拌混合，倒入注射針筒，以注射方式施用第一級毒品
    海洛因多次，並於九十一年七月二十七日十八時十五分許，持所有之海洛因一包
    （淨重○‧○八公克）、注射針筒一支，由其父蔣金柱陪同共赴高雄市政府警察
    局鹽埕分局自首。
二、案經高雄市政府警察局鹽埕分局報請臺灣高雄地方法院檢察署檢察官偵查起訴。
    理  由
一、訊據被告甲○○對於右揭犯罪事實坦承不諱，而其為警查獲時所採取之尿液檢體
    ，經送高雄市立凱旋醫院檢驗結果，呈嗎啡陽性反應，有該院高市凱醫檢字第○
    ○三八九號煙毒尿液檢驗成績書附卷可稽；且扣案被告所有之白色粉末一包（淨
    重○點○八公克），經送法務部調查局檢驗，確係海洛因無訛，亦有該局調科壹
    字第二二○○一三九五六號鑑定通知書足證，並有上述毒品一包及扣案之注射針
    筒一支可憑；是被告之自白顯與事實相符；從而，其確有施用第一級毒品海洛因
    之犯行，係屬無疑。
二、按犯毒品危害防制條例第十條之罪，經觀察勒戒後，無繼續施用毒品之傾向者，
    應由檢察官為不起訴處分；經不起訴處分後五年內三犯第十條之罪，即不適用前
    項之規定（即應由檢察官偵查起訴），毒品危害防制條例第二十條第三項定有明
    文；被告前如事實欄所載，因施用毒品案件，經認無繼續施用毒品傾向，而以八
    十八年度毒偵字第二七一八號不起訴處分後，再因連續施用海洛因，經認定有繼
    續施用毒品之傾向，由本院以八十九年度訴字第一六九三號判處有期徒刑四月確
    定在案之事實，有前開不起訴處分書，及臺灣高等法院被告全國前案紀錄表各一
    份在卷可稽；其於五年內三犯毒品危害防制條例第十條之罪，自應由本院予以審
    理。
三、查海洛因係毒品危害防制條例第二條第二項所稱之第一級毒品，不得持有、施用
    ，被告持以施用，核其所為，係犯毒品危害防制條例第十條第一項之施用第一級
    毒品罪；其持有第一級毒品後進而施用，持有之低度行為，應為施用之高度行為
    所吸收，不另論罪；又先後多次施用第一級毒品之行為，時間緊接，所犯係構成
    要件相同之罪名，顯係基於概括之犯意反覆為之，為連續犯，應依刑法第五十六
    條之規定以一罪論處，並加重其刑。被告前因違反毒品危害防制條例案件，經本
    院判處有期徒刑四月確定，並於九十年十一月八日執行完畢，有卷附臺灣高等法
    院被告全國前案紀錄表可按；其於五年內再犯本件有期徒刑以上之罪，為累犯，
    應依刑法第四十七條規定加重其刑。再者，被告於本案犯罪未被發覺前，主動赴
    高雄市政府警察局鹽埕分局自首，表示願受刑事追訴，業據證人即該分局刑事組
    警員黃俊銘結証屬實，依刑法第六十二條前段之規定，應減輕其刑，並依刑法第
    七十一條之規定先加後減之。爰審酌被告前曾因施用毒品，已經二次觀察、勒戒
    ，復違反毒品危害防制條例，仍未戒斷施用毒品惡習，惟其自首犯行深具悔意，
    犯後態度良好，且施用海洛因僅係戕害自身，尚未害及他人，然嚴重危害社會風
    氣等一切情狀，量處如主文所示之刑，併諭知易科罰金之折算標準。按查獲之毒
    品及專供製造或施用毒品之器具，不問屬於犯人與否，均沒收銷燬之，毒品危害
    防制條例第十八條第一項前段定有明文；扣案之注射針筒一支，雖未驗出有何毒
    品殘留，然被告堅稱係專供其施用海洛因所用之器具，業據被告供承在卷，堪信
    為真實；又扣案之白色粉末一包（淨重○‧○八公克），係第一級毒品海洛因，
    已如前述，應分別依毒品危害防制條例第十八條第一項規定予以宣告沒收銷燬之
    。
據上論斷，應依刑事訴訟法第二百九十九條第一項前段，毒品危害防制條例第十條第
一項、第十八條第一項前段，刑法第十一條前段、第五十六條、第四十七條、第四十
一條第一項前段、第六十二條前段，罰金罰鍰提高標準條例第二條，判決如主文。
中      華      民      國    九十二    年    三    月      三十一      日
                                  臺灣高雄地方法院刑事第四庭
                                  審判    法  官    陳明富
                                          法  官    卓立婷
                                          法  官    洪珮婷
右正本證明與原本無異。
如不服本判決，應於判決送達後十日內，向本院提出上訴狀。
                                          書記官    光聰
中      華      民      國    九十二    年    四    月         二       日


司法院資訊處製作；財團法人民間司法改革基金會備份。
